# 请教陈版交叉持股问题

提问人：骑着上帝流浪 时间：2017-05-08 14:23:37
陈版，子公司 2016 年将持有的母公司的少量股权卖给母公司其中的一个股东，同时产生了公允价值变动损益。此种情况下， 2016 年年末库存股应该是没有的，现在的疑问是合并报表中（实收资本没有变化，只是股权结构调整），这部分的库存股怎么抵消掉，产生的公允价值变动是不是不能算做投资收益，谢谢

回答人：chenyiwei
掌握一点：库存股总是按成本计量的，不确认公允价值变动的损益或其他综合收益影响；库存股出售时的出售价款与原成本之间的差额调整资本公积。

提问人：guizilaile00 时间：2017-05-13 09:54:31
陈老师您好，A自然人持有B公司100%股权，同时持有C公司80%股权； 2015 年 12 月A自然人从少数股东处购买C公司20%股权，购买后持有C公司100%股权； 2016 年 5 月，B公司购买C公司持有的D公司100%股权，构成同一控制下企业合并。请问陈老师，在对 2015年按同一控制下企业合并D公司时，是按100%合并？还是需考虑C公司少数股东股权影响合并100%*80%，确认100%*20%少数股东损益？D公司 2015 年度分红 1000 万元给C公司，合并时该项利润分配是否调整资本公积？

回答人：chenyiwei
因为C一直持有D的 100 ％股权，也就是在D的层面上没有外部少数股东，所以应按 100 ％进行模拟合并。